# 请教陈版，关于应收票据坏账准备计提账龄追溯

提问人：768895149 时间：2022-05-08 15:06:01
背景都是注册制IPO：
问题 1 ：办理里面明确说商业承兑汇票账龄计算要追溯，那对于不符合6+9的银行承兑汇票，在应收票据列示的，这部分银行承兑汇票计提坏账准备，是否账龄要追溯呢？请陈版指教！
问题 2 ：对于应收票据的坏账计提，按照预计信用损失将应收商业承兑汇票和应收银行承兑汇票按照不同的损失率计提坏账准备，是否会被质疑，但如果按照一样的比例，明显银行承兑汇票会多计提，请陈版指教！
一个考虑：背景是商业承兑汇票跟应收账款，实际客户信用风险并未改变，但从应收账款到银行承兑汇票，实质是有改变的，这种情况下是否需要追溯。

回答人：chenyiwei
1 、商业承兑汇票与同一债务人的应收账款的信用风险特征基本一致，在计提坏账准备方面应保持延续性和一致性。
2 、以银行承兑汇票结算应收账款时，因两者的信用风险特征不同，故坏账准备计提的比例也有所不同，这不涉及追溯问题。